# 国有产权的无偿划入调期初的政策依据谁知道呀

提问人：ladxiao 时间：2010-12-01 16:40:51
甲国企接受当地国资委无偿划转A企业100%股权，甲国企将A企业纳入合并范围。请问新老准则下是否在编制合并报表时应调期初将A企业纳入合并范围。实际工作中我看都调了期初但我想问有无政策依据？谢谢！

回答人：chenyiwei
原制度下，不能调整期初数，这在财会[2002]18号和财会[2003]10号中有明确说明。 新准则下，需要判断接受无偿划转是否构成了一项同一控制下的合并。一般情况下，如果标的企业和接受划入的企业原先并不属于同一企业集团，仅仅是隶属同一国资委管理，也不存在其他构成关联方关系的情形的，则不作为同一控制下的企业合并处理。

回答人：chenyiwei
回复 报纸 ladxiao 的帖子这个文件是在新准则发布之前发布的，与现在新准则的要求已经不再相符。

回答人：chenyiwei
回复 7 楼 ladxiao 的帖子如果各方不属于同一企业集团，仅仅是隶属于同一个国资委，除此之外原先不存在其他构成关联方关系的情形的，则被认定为非同一控制下合并的可能性相对较大。因为根据关联方准则规定，仅仅同受国家控制而无其他构成关联方关系的情形的，不构成关联方，因此此类无偿划转对于划入方而言不构成同一控制下的企业合并。

提问人：Alisa_wang 时间：2014-02-13 09:47:59
陈老师，如果某企业一直属于一个产权不清楚的资产，后经A集团申请，国资委同意将该企业改制后纳入A集团公司，那对该集团公司来说，是属要调整期初数。

回答人：chenyiwei
该资产的产权是如何界定清楚的？经界定后，改制并纳入A公司之前该资产的权属状况如何？

提问人：Alisa_wang 时间：2014-02-24 20:10:47
曾经A集团和B集团对这个企业出资过，然后又把资金撤回来了。就是说，实际没有出资关系了。然后这这个企业一直不归任何人管理。现在经A集团申请，国资委同意把这个企业给了A集团。A集团就将这个企业改制入账了。我认为，不属于同一控制下企业合并，不应该调整期初数

回答人：chenyiwei
从你说的情况看，似乎无重大不合理之处。

提问人：Alisa_wang 时间：2014-03-28 13:28:53
陈老师，在现在目前的准则下，无偿划转的转出方（国有企业）是不是要调减期初数。曾经前些年确实有些国有企业无偿划转的划出方是调减了期初数，划入方调增了期初数。在现在的准则下，是否还可以这样执行？还是另有别的处理方式？

回答人：chenyiwei
因为这种无偿划转在很多情况下可以归入子公司取得（企业合并）和子公司处置的范畴之内，只不过对价为零，因此对於取得或处置的子公司本身而言，在新准则下还是应当遵循合并报表准则对取得和处置子公司时合并范围变动处理的一般原则。因此，划出方就划出子公司的事项调减年初数是不恰当的。 另外此类无偿划转还经常有这个特点：虽然是无偿划转，但规定了基准日，而且这个基准日往往是划转决定作出年份的上一年年末（或者划转决定落款日期之前的某日），实务中有不少划出方就是以该基准日作为对划出子公司终止确认的时点。但从合并日／处置日判断的一般原则而言，这种做法也是不恰当的。

提问人：Alisa_wang 时间：2014-03-31 13:57:48
如果A集团对将B公司所属的所有股权，直接划转到A公司直接持 有，那B公司因此减少股权，应该是冲减资本公积吧，而不应是做为投资损益吧。 还有，B公司合并报表层面（还有一个子公司，还需要编制合并报表)的未分配利润，是不是将划转出的子公司形成的未分配利润应该留存下来？

回答人：chenyiwei
1 、子公司无偿将资产或者股权划转给母公司，可视作子公司对母公司的权益分配（或者母公司从子公司收回投资），冲减资本公积； 2 、是。

提问人：zhs7403 时间：2014-03-31 19:54:21
陈老师,有一些疑问,关于第二点,b consol按说应该是处置子公司股权，应该是自处置日不纳入consol，您为什么说未分配利润留下来?
如果a合并肯定是视同划转没有发生

回答人：chenyiwei
划出时，按照划出股权对应的净资产冲减资本公积，所以对原先把被划转子公司纳入合并报表范围所形成的留存收益没有影响。